臺灣高等法院刑事判決　　　　　96年度金上重更(一)字第56號
上　訴　人　臺灣台北地方法院檢察署檢察官
被　　　告　乙○○
選任辯護人　陳昆明律師
　　　　　　陳煥生律師
被　　　告　丙○○
選任辯護人　林合民律師
被　　　告　甲○○
選任辯護人　陳昆明律師
上列上訴人因被告等違反證券交易法等案件，不服臺灣台北地方
法院91年度訴字第9號，中華民國93年4月15日第一審判決（起訴
案號：台灣台北地方法院檢察署90年度偵字第3396號、第15515
號）提起上訴，判決後，經最高法院發回更審，本院判決如下：
    主  文
上訴駁回。
    理  由
壹、本件被告乙○○、被告丙○○及被告甲○○等被訴之犯罪事
    實，依全程到庭實行公訴之檢察官於原審91年4月22日行準
    備程序時之陳述，係指起訴書犯罪事實欄一之(一)、(二)、(三)、
    (四)、(五)、(六)等6大部分（見原審卷(一)第150頁），合先敘明。
貳、起訴書犯罪事實欄一之(一)部分：
  一、公訴意旨略以：被告乙○○、丙○○及甲○○為規避其等
      係國豐集團負責人等關係人身分，以免自身買賣國豐集團
      之不動產，引起法律等問題，並意圖製造不實之處分利益
      ，以美化南港公司當季財務報表之概括犯意聯絡，乃於如
      附表編號(一)、(二)之買賣，皆由丙○○介紹周彥暢、李文勇
      介紹張明德，作為人頭，周彥暢、張明德買賣不動產產之
      價款，皆係由乙○○調度資金，進出其集中保管之甲○○
      等帳戶，以示係有正常正常不動產買賣；而編號(二)之原屬
      南港公司所有高雄建國大樓房產，卻由周彥暢承接後2、3
      個月，乙○○卻擅將所有權轉讓其國隆子公司，達到乙○
      ○侵占之目的，乙○○並將此2筆土地之假買賣製作不實
      之財務報表行使於財政部證券暨期貨管理委員會（以下稱
      證期會），因認被告等均涉犯行使偽造私文書、行使業務
      上登載不實文書、背信、違反行為時證券交易法（即89年
      7月19日修正公布，同年月21日生效施行前之證券交易法
      ，以下同）第20條第2項「發行人申報或公告之財務報告
      及其他有關業務文件，其內容不得有虛偽或隱匿之情事等
      罪嫌。
  二、按犯罪事實應依證據認定之，無證據不得認定犯罪事實。
      又不能證明被告犯罪者，應諭知無罪之判決，刑事訴訟法
      第154條第2項、第301條第1項分別定有明文。又事實之認
      定，應憑證據，如未能發現相當證據，或證據不足以證明
      ，自不能以推測或擬制之方法，為裁判基礎（最高法院40
      年台上字第86號判例參照）；且認定犯罪事實所憑之證據
      ，雖不以直接證據為限，間接證據亦包括在內，然而無論
      直接證據或間接證據，其為訴訟上之證明，須於通常一般
      之人均不致有所懷疑，而得確信其為真實之程度者，始得
      據為有罪之認定，倘其證明尚未達到此一程度，而有合理
      之懷疑存在而無從使事實審法院得有罪之確信時，即應由
      法院為諭知被告無罪之判決（最高法院76年台上字第4986
      號判例參照）。
  三、公訴人認被告等涉有此部分之罪嫌，其無非係以：1.證人
      周彥暢證稱：因與丙○○熟識，由丙○○、乙○○要求伊
      任不動產買賣的人頭，以其名義買賣的3筆土地，伊均未
      出過錢，存摺亦是交給丙○○使用，是在後來簽約時才見
      過甲○○，有時南港公司的人會打電話要伊去匯款，是由
      甲○○公司（即宏圃公司）之廖小姐與伊聯絡等語在卷，
      足見被告乙○○所辯不實；又證人張明德於購屋未滿半年
      旋即將之出售予東和鋼鐵，其出售理係謂該不動產上為東
      和鋼鐵承租使用，無法作為辦公室用，張明德買賣長安大
      樓時，該屋即由東和鋼鐵所租並使用中，依買賣不破租賃
      原則，證人張明德購買時既已知東和鋼鐵之租約尚未屆滿
      ，不可能作辦公室用，卻仍購買之，而辦妥過戶手續後甫
      3個月隨即轉賣予東和鋼鐵，足證其等只是被告乙○○等
      人欲直接出售予東和鋼鐵之中間人頭，而被告等此舉卻足
      以將南港公司處分不動產之利益提前列入86年2月當季之
      財務報表中。2.南港公司高雄市之土地：證人周彥暢已明
      白證述其係將名義借給被告丙○○買賣不動產用，並配合
      簽約、匯款，該筆不動產買賣之買受人支付價金所使用之
      帳戶為被告乙○○、周君珍、林勝正等人所有（見A卷第
      103-110頁），被告乙○○係南港公司之負責人，且並未
      否認該帳戶係供其個人使用，而證人周君珍、林勝正等人
      則均證述渠等實將帳戶借予被告甲○○使用，本件買賣之
      資金實為被告乙○○及甲○○，並非南港公司，而人頭買
      受人即證人周君珍於86年3月間買受該不動產後，隨即於
      同年5月17日轉賣南港公司之關係企業即國隆公司，被告
      等人於此不到2個月時間，以自有資金製造南港公司與國
      隆公司間之買賣，其等欲藉此處分利得，美化南港公司之
      財務報表之意圖至為灼然，甲○○雖辯本件買賣係其個人
      之投資行為，然此筆買賣金額超過1億元，而甲○○又未
      能提出於不到2個月之時間轉賣脫手，獲有何利益，而認
      附表編號(一)、(二)等2筆不動產之買賣均為虛偽不實之買賣
      ，從而被告等人基於犯意聯絡制作上開不動產買賣之買賣
      契約書及南港公司之財務報表，並提出於證期會行使乃有
      行使偽造私文書罪嫌等為其主要論據（見原審卷(六)第
      180-181論告書）。
  四、訊據被告等均堅決否認有此部分之犯行，被告乙○○辯稱
      ：這2筆不動產買賣都是真買賣等語；被告丙○○辯稱：
      伊只是代書，並不是所謂國豐集團之財務長，這些買賣都
      是真的等語；被告甲○○辯稱：這2筆土地是伊請周彥暢
      來買的，是真的，不是假的等語。
  五、經查：
    (一)關於公訴人認被告等人均涉犯行使偽造私文書罪嫌部分：
    1.按刑法第210條之偽造私文書罪，以無制作權人而捏造他
      人名義制作該文書為構成要件，如行為人對於此種文書本
      有制作權，縱令其制作之內容虛偽，且涉及他人之權利，
      除合於同法第215條之規定，應依該條處罰外，尚難論以
      首開法條之罪（最高法院31年上字第2124號判例參照）。
    2.查：
    (1)附表編號(一)不動產之買賣，其出賣人均為南港公司，買受
      人分別為張明德及周彥暢，此有賣賣契約書4份在卷可稽
      （見E卷第3-7、10-13、15-21頁），而被告乙○○為南港
      公司負責人自有制作該契約書之權限，且不動產之買受人
      張明德、周彥暢亦均供稱有親自簽立買賣契約（見原審(二)
      第5頁【張明德】、原審卷(一)第387頁【周彥暢】筆錄），
      不論該買賣契約書之內容是否實在（詳後述），買賣契約
      雙方當事人既均是以自己名義親自簽立，揆諸前揭判例，
      則買賣雙方對該契約書本有制作權，被告等自無檢察官所
      認之行使偽造私文書罪嫌。
    (2)附表編號(二)不動產之買賣，其出賣人為南港公司，買受人
      為周彥暢，此有買賣契約書在卷可稽（見C卷第83-86頁）
      ，而被告乙○○為南港公司負責人自有制作該契約書之權
      限，而買受人周彥暢亦供稱有親自簽立上開買賣契約（見
      原審卷(一)第395頁），不論該買賣契約書之內容是否實在
      （詳後述），買賣契約雙方當事人既均以自己名義親自簽
      立，揆諸前揭判例，則買賣雙方對該契約書本有制作權，
      被告等自無檢察官所認之行使偽造私文書罪嫌。
    (3)至於南港公司提出於證期會之該公司86年度財務報告（見
      證期會函送原審資料卷第3-83頁），被告乙○○為南港公
      司之負責人自有委由會計師制作之權限，被告等人就此部
      分亦無檢察官所認之行使偽造私文書之犯行。
    (二)關於公訴人認為被告等涉犯行使業務上登載不實文書罪、
      背信罪及違反行為時證券交易法第20條第2項規定部分：
    1.附表編號(一)台北市中山區○○○路○段9之4號房屋及坐落
      土地（以下稱長安大樓4樓）及附表編號(二)高雄市三民區
      ○○○路26號、28號房屋及坐落土地暨高雄市○○區○○
      路15之5號、15之6號房屋及坐落土地（以下稱高雄市房地
      ）部分：
    (1)按此2部分不動產之買受人均為周彥暢，合先敘明。
    (2)南港公司於86年2月4日舉行之該公司第14屆第4次董事、
      監察人聯繫會議中，經出席之董事、監察人於該次會議中
      決議出售此筆房地，此有該次會議之會議紀錄附卷可稽（
      見B卷第86、110頁）。
    (3)再查此部分房地之買賣，業由買受人付清全部價金，業據
      證人即南港公司財務部經理王年智、總務部副理張源白於
      原審92年5月22日、92年7月9日審理時供述明確（見原審
      卷(三)第60、177頁），且房地也已經辦妥過戶至買受人周
      彥暢名下，此同據證人周彥暢於原審時供述明確（見原審
      卷(一)第391、396-397頁）。則長安大樓4樓及高雄市房地
      業已由買受人周彥暢付清所有價款予出賣人南港公司，並
      已由南港公司依買賣契約辦妥過戶手續給買受人周彥暢。
    (4)又核以周彥暢買受此2筆房地之相關資金流程及相關轉帳
      、匯款等資料（見E卷第33-46、86-127頁），周彥暢買受
      此筆房地之資金來源均與被告乙○○、丙○○無涉，且周
      彥暢於原審時證稱其與被告乙○○並無任何資金往來，與
      南港公司亦無任何資金往來等語（見原審卷(一)第415頁）
      ，故檢察官認周彥暢買受此2筆房地之資金為被告乙○○
      所調集，乃屬無據。至於被告丙○○於86年2、3月間係從
      事代書之工作，其當時並未在國豐集團擔任何工作，業據
      證人即南港公司副總經理吳如瓶之供述：被告丙○○於88
      年9月間才到南港公司單接替其位置擔任副總經理，這是
      他第1次進來南港公司任職等語（見原審卷(三)第27頁）明
      確，故86年間被告丙○○未在南港公司任職，檢察官認其
      「為規避國豐集團負責人等關係人身分」乙節，即與事實
      不符。
    (5)證人周彥暢買受此2筆房地之資金多數均來自於被告甲○
      ○或經授權被告甲○○使用之周君珍、林勝正帳戶或與被
      告甲○○有資金往來之詹美英帳戶（見A卷第425頁反面周
      君珍、第426頁反面林勝正、第517頁反面詹美年之供述）
      ，核以周彥暢於原審時供稱其買受此2筆房地如果要依買
      賣契約匯款時，好像都是被告甲○○公司之1位廖小姐打
      電話與其聯繫，後來其依匯款紀錄知道匯錢進入其帳戶的
      人是被告甲○○等語（見原審卷(一)第409頁、原審卷(二)第
      172頁），嗣經原審命被告丙○○、甲○○及證人周彥暢
      對質結果後，證人周彥暢才供稱：伊跟丙○○、甲○○認
      識的時間差不多，兩人都有跟伊提過當人頭的事情，好像
      是甲○○比較早講等語（見原審卷(三)第180頁，原審92 年
      7月9日審判筆錄），綜合上開證人周彥暢與被告甲○○、
      丙○○對質後之供述及前開房地之相關匯款資料等證據資
      料以觀，本件前開2筆房地買賣應如被告甲○○所稱是其
      請周彥暢出名向南港公司買受，故相關之資金才會由其所
      出具等語，較為可採。是上開房地之買賣，應係由被告甲
      ○○請證人周彥暢出面向南港公司買受，並業已由買受人
      周彥暢付清全部價金予出賣人南港公司，而南港公司辦妥
      過戶程序給買受人，出賣人已經收到全部買賣價金，檢察
      官遽以買受人周彥暢為屬人頭，即認為該筆房地之買賣為
      虛偽，顯屬誤會。
    (6)又檢察官認為周彥暢買受如附表編號(二)高雄市房地後，於
      2、3個月後周彥暢又將此筆房地轉賣給南港公司之子公司
      ，更得徵此筆房地為假買賣乙節，惟此筆房地真正出資買
      受之人為被告甲○○，而非被告乙○○或丙○○，而被告
      甲○○與國豐集團又無任何關係，則被告甲○○取得該筆
      房地之實質所有權後，於法令限制範圍內，得自由處分其
      所有物，自難將此處分行為反推前述買賣為不實。
    2.有關附表編號(一)台北市中山區○○○路○段9之7號房屋及
      坐落土地（以下稱長安大樓7樓）部分：
    (1)按此不動產之買受人為張明德，合先敘明。
    (2)長安大樓7樓不動產之買賣，亦經過前述南港公司86年2月
      4日之董監事聯繫會議決議出售，買受人張明德付清全部
      價金，且房地也辦妥過戶手續給買受人張明德，此業據證
      人王年智、張明德於原審供述明確（見原審卷(三)第60頁、
      原審卷(二)第8頁）。而張明德於86年9月15日將上開房地以
      7587萬元出賣予承租上開房地使用之東和鋼鐵企業股份有
      限公司（以下稱東和鋼鐵公司），業經證人即東和鋼鐵公
      司法務人員趙俊賢於調查局供述在卷（見A卷第230-231頁
      ），並有證人張明德於原審提出之買賣契約在卷可稽（見
      原審(二)第52-54頁）。
    (3)證人張明德於原審時供稱：是李文勇介紹伊來買這筆房地
      的，並不是乙○○介紹伊買的，伊買這筆房地的資金因為
      資金調度之關係，有部分向李文勇借錢，伊於86年間是擔
      任領航營造廠股份有限公司（以下稱領航營造）之負責人
      ，另外領航建設股份有限公司（以下稱領航建設）及領航
      投資開發股份有限公司（以下稱領航投資）與領航營造都
      是關係企業等語（見原審卷(二)第4-7頁），核與證人李文
      勇於原審時亦供稱：伊有找張明德來買這筆房地，張明德
      自己有出錢買這筆房地，張明德自有資金不夠的部分有跟
      我借，伊太太是李陳照子，張明德的太太是陳麗卿，李陳
      照子與陳麗卿2人是姊妹，所以親戚間借錢很正常，張明
      德後來把這筆房地轉賣出去以後有把跟伊借的錢還給伊等
      語（見原審卷(二)第34、35、36及39頁）相符，再參以張明
      德買受長安大樓資金流向表（見E卷第31、32頁）、匯款
      單、李文勇、李陳照子、陳麗卿、領航建設、領航營造聯
      邦銀行存款分類帳、支票等（以上均見E卷第74-85頁）文
      書證據，是張明德買受長安大樓7樓之房第資金來源的確
      是分別來自於友人陳有福、連襟李文勇、配偶陳麗卿、陳
      麗卿之胞妹李陳照子、領航營造及領航建設，則張明德確
      實以自有資金及向他人借貸之資金購買本件房地，故此房
      地之買賣應屬真正，堪以認定。
  六、綜上所述，此部分房地之買賣，其內容均為真實，且買賣
      契約或財務報告均由有制作權之人親自為之，自無公訴人
      所指訴之犯行。
參、起訴書犯罪事實欄一之(二)部分：
  一、公訴意旨略以：被告乙○○、丙○○見楊鐵公司於88年上
      半季，經會計師查核後確認稅後虧損為5908萬2,609元，
      將嚴重影響楊鐵公司之股價，乃於88年7月2日安排如附表
      編號(三)之不動產買賣，致楊鐵公司88年度前3季，因上述
      虛偽買賣取得處分利益11億8217萬5千元，由營業損失142
      2萬8千元，粉飾為稅後盈餘11億9628萬9072元；而購買者
      周彥暢為被告乙○○及甲○○所安排之人頭，所承接之上
      開不動產貸款7億8千萬元，無法入帳，被告乙○○、丙○
      ○又安排國強大公司受讓上開不動產並即過戶，經證期會
      發現，乃要求楊鐵公司改善，乙○○及丙○○始再重新編
      製楊鐵公司財務報表，並向國強大公司徵取640萬股南港
      公司股票及開立面額7億8429萬5千元之本票予楊鐵公司作
      質押擔保，以確保債權，因認被告等均涉犯行使偽造私文
      書罪嫌、行使業務上登載不實文書罪嫌、違反行為時證券
      交易法第20條第2項規定，應依同法第174條第1項第5款處
      斷犯嫌。
  二、公訴人認被告涉有此部分之罪嫌，其無非係以：1.本件買
      賣不但係由被告丙○○找來之人頭周彥暢承購，並由陳某
      負責與之洽談，且承購之資金係自甲○○戶頭內轉出，並
      非出自楊鐵公司；2.本件18億元之售價於買方僅繳付10億
      元即行過戶，原存於不動產上之貸款部分卻未隨之轉讓，
      仍由楊鐵公司付息；3.周彥暢在名義上取得上開不動產權
      利後，於同年5月17日在丙○○之指令下旋即轉售予亦為
      乙○○任負責人之國強大公司，原存於上開不動產上之貸
      款並未移轉於新的買受人即國強大公司，續由楊鐵公司付
      息，且楊鐵公司對國強大公司簽發用以擔保尾款之本票，
      於國強大遲未給付時，亦未追討行使債權等異於常理之情
      況觀之（此部分有證人沈靜蕙證述在卷），本件之買賣雙
      方，不論是楊鐵公司、周彥暢或國強大公司並無買賣之真
      意，身兼楊鐵公司及國強大公司董事長乙○○對名下二家
      公司間之假買賣，無非是想藉此製造楊鐵公司業外利得假
      相，蓋依收入認列之會計處理準則，企業得將交易認列為
      所產生之收入，必須符合「收益已實現或可實現原則」（
      詳參財務會計準則公報第三十一一「收入認列之會計處理
      準則」），若收取帳款之可能性有重大的不確定，以致無
      法合理估計可能發生壞帳的金額或比率時，則收益的金額
      無法可靠地加以衡量，自不宜在銷貨時視為收益已實現，
      而應等到帳款收現時再認列利益。依楊鐵公司財務報表之
      附註，關於楊鐵公司之收入認定係採取「收入於獲利過程
      大部分已完成，且已實現或可實現時認列」。楊鐵公司在
      上開土地交易中僅取得部分價款，而貸款又未隨之移轉，
      處分之收現及價值仍不具確定性，且該筆土地交易之風險
      尚未移轉之情形下，將之認列於財務報告中，不但違反前
      述認列原則，亦於89年間遭證期會要求重編財報（卷附（
      八九）台財證(六)第03188號函），而楊鐵公司自88年4月起
      ，除該年7月外，每月之本業結算均為虧損，9月份之結算
      盈餘11億多元，即為處分該筆土地之業外利得，此經證人
      沈靜蕙證述屬實，復有卷附楊鐵公司財務報告及楊鐵公司
      之損益表（見A卷第37-42、198-199頁），足證柀告乙○
      ○等人製造上開不動產之假交易僅係為美化楊鐵公司88年
      之財務報表而已等證據為據（見原審卷(六)第182-184頁論
      告書）。
  三、訊據被告等均堅決否認有此部分之犯行，被告乙○○辯稱
      ：這筆不動產都是真買賣等語；被告丙○○辯稱：伊只是
      代書，伊並沒有安排周彥暢來買土地的等語；被告甲○○
      辯稱：這筆土地是伊請周彥暢來買的，是真的，不是假的
      等語。
  四、經查：
    (一)關於公訴人認被告等均涉犯行使偽造私文書罪嫌部分：
    1.按刑法第210條之偽造私文書罪，以無制作權人而捏造他
      人名義制作該文書為構成要件，如行為人對於此種文書本
      有制作權，縱令其制作之內容虛偽，且涉及他人之權利，
      除合於同法第215條之規定，應依該條處罰外，尚難論以
      首開法條之罪（參照最高法院31年上字第2124號判例）。
    2.查：
    (1)附表編號(三)不動產之買賣，出賣人為楊鐵公司，買受人為
      周彥暢，此有買賣契約書在卷可稽（見D卷第224-228頁）
      ，而被告乙○○為楊鐵公司負責人自有制作或囑由該公司
      人員在該契約書上用印之權限，且買受人周彥暢亦供稱有
      親自簽立上開買賣契約等語（見原審卷(三)第162-164頁）
      ，不論買賣契約書之內容是否實在（詳後述），買賣契約
      雙方當事人均以自己名義親自簽立，揆諸前揭判例意旨，
      買賣雙方對該契約書本有制作權，被告等自無檢察官所認
      之行使偽造私文書罪嫌。
    (2)至於楊鐵公司提出於證期會之該公司88年度財務報告（證
      期會函送本院資料卷第258-354頁），被告乙○○為楊鐵
      公司之負責人自有委由會計師制作之權限，被告等就此部
      分亦無檢察官所起訴之行使偽造私文書犯行。
    (二)關於公訴人認為被告等涉犯行使業務上登載不實文書罪嫌
      及違反行為時證券交易法第20條第2項規定，應依同法第
      174條第1項第5款規定處斷部分：
    1.楊鐵公司於88年4月26日舉行之該公司第25次董監事聯席
      會承認及討論事項第9案「太平廠遷廠及其土地處理進度
      ，提請核議案」，討論結果，經出席董監事無異議通過「
      因目前楊鐵公司產業機部及鑄品部已遷入南崗新廠，由於
      目前不動產界尚處低迷不振，基於創造公司最大利潤及商
      機掌握之考量，有關遷廠進度、不動產處分方式及以上最
      佳時機，授權董事長全權處理」，此有該次會議之議事記
      錄在卷可稽（見D卷第245頁），故楊鐵公司所有如附表編
      號(三)之土地，係經該公司董監事於前開會議中決議處分後
      ，於88年7月2日出賣予周彥暢（見A卷第116頁，可知買賣
      契約係在88年7月2日簽訂）。
    2.次查此部分土地之買賣總價金為18億8129萬5200元，於88
      年7月2日簽約時買方周彥暢須支付1億5千萬元之訂金，另
      買方於同年8月15日須付第2次款1億5千萬元，再於同年9
      月30日由買方支付1億5千萬元之第3次款，最後由買方於
      11月15日支付1億5129萬5200元之第4次款，至於賣方原先
      向銀行貸款之12億8千萬元，則由買方繼續承接，嗣台灣
      證券交易所股份有限公司（以下稱證交所）於88年11月25
      日、26日至楊鐵公司進行查核，發現自88年7月3日至同年
      10月29日，楊鐵公司共收取該筆不動產出售之款項8億2千
      5百萬元，並已入該公司銀行帳戶無誤，此有證交所所制
      作之「楊鐵公司例外管理專案報告」可稽（見F卷第2-3、
      8頁）；又依契約第2條規定於買方交付第3次款（88年9月
      30日）時，賣方楊鐵公司即須交付過戶所需證件，故楊鐵
      公司亦於88年10月28日繳納3億9百萬元之土地增值稅，而
      將上開土地辦理過戶完畢，此亦據證交所記載於上開專案
      報告（見F卷第8頁），再依證人即楊鐵公司財管部副理沈
      靜蕙於原審審理時供稱：買主共繳給楊鐵公司約10億餘元
      之買賣價金等語（見原審卷(四)第190頁），且出賣人已經
      土地過戶予買受人周彥暢，且如本院前貳之五之(二)之1.之
      (5)之說明，證人周彥暢與被告甲○○、丙○○對質後之供
      述及前開土地之相關匯款資料等證據資料以觀，本件房地
      之買賣應該是如被告甲○○所稱是其請周彥暢出名向南港
      公司買受，故相關之資金才會由其所出具。
    3.依本件買賣契約第2條之規定，在買受人交付第3期款時，
      出賣人楊鐵公司就要備妥過戶所需證件蓋印鑑章，以便辦
      理過戶手續，故楊鐵公司將土地過戶與買受人，是單純履
      行契約之行為，與買賣契約是否真假無涉。原存於此筆買
      賣標地上之貸款，依買賣契約第2條之規定應由買受人承
      接，但依證人沈靜蕙之供述：本件到銀行轉貸沒有成功，
      係因基地之位置受到921地震之影響，整個廠房倒塌所致
      等語（見原審卷(四)第190頁），故銀行貸款未成功轉貸為
      買受人周彥暢時，自仍由原債務人即出賣人楊鐵公司向銀
      行付息，自難認因買方僅繳付10億元即行過戶，原存於不
      動產上之貸款部分卻未隨之轉讓，仍由出賣人付息，而認
      買賣為虛偽。
    4.公訴人認周彥暢於取得名義上所有權人後，由被告丙○○
      下令旋即轉售予以被告乙○○任負責人之國強大公司，而
      原存於上開不動產上之貸款並未移轉於國強大公司，續由
      楊鐵公司付息，且楊鐵公司對國強大公司簽發用以擔保尾
      款之本票，於國強大遲未給付時，亦未追討行使債權等異
      狀，此筆交易益徵為虛假乙節。惟查：如前所述，真正出
      資買受人為被告甲○○，而非乙○○或丙○○，且被告甲
      ○○與國豐集團無任何關係，則在被告甲○○取得附表編
      號(三)土地之實質所有權後，其要將該筆土地再轉賣予何人
      ，乃屬其自由，自難以此自由處分財產之行為屬不實。又
      遍查卷內證據資料，並無任何證據足以證明係被告丙○○
      下令要周彥暢轉讓土地予國強大公司。至於銀行貸款沒有
      轉貸成功之原因，是因為921地震所致，已如前述。而楊
      鐵公司於國強大公司遲延給付時，未追討乙節，其係楊鐵
      公司與國強大公司間買賣契約履行之問題，且該本票非證
      人周彥暢所開立，自不能以此認周彥暢向楊鐵公司買受土
      地之契約為不實。
    5.本件土地買賣契約已簽訂，買賣價款在賣賣契約中已明白
      約定，並無不明確之情形，即足以證明雙方交易確實存在
      。雖買賣標的不動產已經移轉登記給買受人，然價金已有
      10億餘元進帳，亦即商品已交付且風險及報酬已移轉。買
      賣價款收現性因已收部分價金，且原銀行貸款由買受人向
      銀行申辦轉貸（如前所述沒有轉貸成功），故價款之收現
      性已經合理確定；是本件不動產之交易自符合「收入認列
      之會計處理準則」，並無虛偽之情事。
  五、綜上所述，此部分土地之買賣確為真實，自難認被告等人
      有檢察官所指訴之犯行。
肆、起訴書犯罪事實欄一之(三)部分：
  一、公訴意旨略以：(一)被告乙○○、丙○○及甲○○於88年7
      月間見南港公司營運不佳，安排如附表編號(四)之不動產買
      賣，以總價14億4735萬6千元賣予人頭賴杜玲及勇信公司
      負責人張明德，因金額太大，又於同年10月26日偽簽賴杜
      玲、張明德之協議書，於11月30日經由丙○○之介紹，安
      排人頭王建文（承讓1/9）、翁燈揚（承讓2/9）、劉獻耀
      （承讓3/9）、郭詩雄（承讓1/9）等4人，連同賴杜玲（
      改承受2/9）等5人承接，並偽簽讓讓與書，以表示受讓合
      法，惟上開人頭除勇信公司張明德於初始自桃園匯入5千
      萬元，於轉讓予王建文等人頭後，由乙○○無息退還5千
      萬元外，其他賴杜玲等人頭，並無給付分文，完全聽由乙
      ○○、丙○○2人調度資金、偽簽各種契約書；且經乙○
      ○等人調度資金結果，祇調到4億4735萬6千元，賴杜玲等
      人頭並未承受原南港公司之10億元之土地貸款，每月貸款
      利息仍由南港公司支付，而南港公司因此項虛偽買賣之處
      分，經乙○○等人粉飾帳面結果，而徒增9億8560萬7千元
       之利益，致南港公司88年度之損益由稅前淨損8億1878萬
      4千元，遽變為淨利1億6682萬3千元，而被告等人再基於
      犯意聯絡將此不實買賣事項登載於南港公司88年度之財務
      報表，行使於證期會。至89年11月間，此筆虛偽買賣，因
      無法轉貸予賴杜玲等人頭，乙○○等人祇好再將上開不動
      產依比例轉回南港公司，因認被告等人均涉犯行使偽造私
      文書罪嫌、行使業務上登載不實文書罪嫌、違反行為時證
      券交易法第20條第2項規定，應依同法第174條第1項第5款
      處斷罪嫌；(二)又乙○○於89年2月2日調到之原供賴杜玲人
      頭作為購買上該土地之資金2735萬6千元中之2千2百萬元
      ，同年3月4日之資金4千萬元中之3千3百萬元，同年4月17
      日資金1億4千5百萬元中之1億3006萬4千元，以上原應入
      帳南港公司出售土地之資金共計2億1235萬6千元，乙○○
      卻將其中1億8506萬4千元，以每股10至11元之價格，購買
      時已虧損達18億2354萬6千元，每股淨值僅有8.5元之乙○
      ○集中掌控之朱美容（丙○○之妻）、陳博勝名義持有之
      國強大公司股票，達702萬4千股，而掏控南港公司之資金
      ，並將所得款項侵占入己花用殆盡等情，而認被告等均涉
      犯業務侵占罪嫌。
  二、公訴人認被告等涉此部分犯嫌，無非係以：證人張明德、
      賴杜玲、賴朝講、翁燈揚、王建文、郭詩雄、劉獻耀等人
      就參與投資經過、資金之來源之證述不一致，且證人王建
      文、郭詩雄間證述互核矛盾，復就契約書、讓渡書、協議
      書等證據內容觀之，均無法說明其間之買賣為真正，足徵
      此不動產之名義買受人，並非實際上之買受人，而係由被
      告乙○○、甲○○、丙○○等人，借用其名義書立相關買
      賣契約，並借用渠等相關金融帳戶，製造虛假之資金流向
      ，所為之虛假土地買賣。又南港公司於89年2月至4月分期
      收到價款後，隨即國強大股票部分，因被告於調查、偵訊
      時既從未提及伊與國強大公司有債務關係，復觀以該不動
      產之資金往來，尚有國強大公司帳戶直接將2千8百餘萬元
      匯入買方王建文、甲○○帳戶後再轉手南港公司，而南港
      公司復又以出售不動產之價款購買國強大公司，而朱美容
      等人出售所得之價款，再匯予被告甲○○或其使用之帳戶
      ，何來正常投資之有等為論據（見原審卷(六)第184-189頁
      論告書）。
  三、訊據被告3人均堅決否認有此部分之犯行，被告乙○○辯
      稱：這筆不動產交易是真買賣，伊也沒有業務侵占，因為
      買國強大公司股票的價格是合理的等語；被告丙○○辯稱
      ：伊只是代書，並沒有做假買賣等語；被告甲○○辯稱：
      這筆土地也是真的，不是假的等語。
  四、經查：
    (一)有關於附表編號(四)土地買賣部分：
    1.公訴人認被告等人均涉犯行使偽造私文書罪嫌部分：
    (1)附表編號(四)土地之買賣契約：於E卷第13-14頁之不動產買
      賣契約（同A卷第125-126頁），其買受人分別為自然人賴
      杜玲及為法人勇信開發股份有限公司（以下稱勇信公司）
      ，出賣人則為南港公司。買受人賴杜玲、勇信公司負責人
      張明德分別於原審91年10月30 日、同年9月30日審理時均
      供稱有親自簽立買賣契約，且證人張明德於簽約時，契約
      上已有賴杜玲之姓名等語（見原審卷(二)第74頁、第16-17
      頁）。被告乙○○為南港公司負責人，自有親自或委由其
      受僱人代表其在該契約書上用印之權利，自不待言。
    (2)協議書（見A卷第127-128頁）：係由賴杜玲、勇信公司與
      南港公司於88年10月26日簽立。賴杜玲於原審供稱有親自
      用印（見原審卷(二)第83頁），而永信公司負責人張明德於
      原審時亦供稱有交代公司小姐去簽訂等語（見原審卷(二)第
      20-21）。被告乙○○為南港公司負責人，亦有權簽訂。
    (3)讓與書（見A卷第129-131頁）：由讓與人賴杜玲、勇信公
      司、受讓人分別為翁燈揚、劉獻耀、王建文及郭詩雄4人
      於88年11月30日簽訂之讓與書，業經證人賴杜玲、勇信公
      司負責人張明德於原審供稱有簽此份讓與書等語（見原審
      卷(二)第84-85頁、第23頁）；證人翁燈揚於原審時供稱讓
      與書是其請王建文代刻印章，請王建文幫其蓋章用印等語
      （見原審卷(二)第139頁）；證人王建文於原審供稱有在讓
      與書上用印等語（見原審卷(二)第154、155頁）；證人郭詩
      雄證稱有將自己之印章交給王建文在讓與書上用印等語（
      見A卷第134頁、第346頁及原審卷(二)第165頁）；證人劉獻
      耀於偵查及原審亦均證稱有全權委託王建文簽讓與書等語
      （見A卷第343頁反面，原審卷(二)第176、177頁）。
    (4)點交書（見A卷第162-163頁）：由南港公司、賴杜玲、勇
      信公司、翁燈揚、劉獻耀、王建文及郭詩雄等人於88年12
      月28日簽訂之土地買賣點交書，乃有關附表編號(四)土地買
      賣之另1份私文書，對此，賴杜玲、勇信公司負責人張明
      德及翁燈揚、劉獻耀、王建文及郭詩雄均於前揭筆錄證稱
      有親自或委由他人在該點交書上用印。又被告乙○○為南
      港公司之負責人，當然有權在該點交書上蓋用南港公司大
      小章。
    (5)南港公司88年度財務報告：被告乙○○為南港公司之負責
      人，自有委任會計師制作該公司財務報告之權限。
    (6)依上述之說明，與附表編號(四)土地買賣有關之私文書，均
      為對各該私文書有制作權之人所制作，依最高法院31年上
      字第2124號判例意旨，被告等人自無公訴人所認之行使偽
      造私文書犯行。
    2.關於公訴人認為被告等人涉犯行使業務上登載不實文書罪
      嫌及違反行為時證券交易法第20條第2項規定，應依同法
      第174條第1項第5款規定處斷犯嫌部分
    (1)南港公司出售此筆土地，係由該公司於88年5月29日舉行
      之第15屆董事會第1次臨時董事、監察人聯席會議決議出
      售，此有該次會議之會議紀錄在卷可稽（見B卷第121-123
      頁），並經南港公司總務部副理兼該次會議之紀錄張源白
      於原審時供述明確（見原審卷(三)第94頁），並非如起訴書
      所記載為被告3人所安排。
    (2)買受人勇信公司有支付第1期款5千萬元給南港公司，另外
      買受人賴杜玲亦有支付第1期款1億元給南港公司，並均入
      帳，此有南港公司之轉帳傳票及買受人交付之支票在卷可
      稽（見F卷第20-22頁），並無起訴書所認南港公司或被告
      退返還張明德5千萬元之事實，為證人張明德證述在卷（
      見原審卷(二)第26頁）。
    (3)證人賴朝講、賴杜玲夫婦於原審均證稱是向被告甲○○借
      貸1億元之資金等語（見原審卷(二)第70-109頁），而參與
      本件土地之投資開發，故並無起訴書所記載資金之調度係
      由被告乙○○、被告丙○○調度之情，其等自亦非公訴人
      所認之人頭。
    (4)勇信公司負責人張明德於原審供稱其有向李文勇調借資金
      5千萬元來參與如附表編號(四)土地買賣之開發等語（見原
      審卷(二)第11、17頁），核與證人李文勇於原審供述之情節
      相符（見原審卷(二)第40頁），是其應確有出資購買，並非
      人頭。
    (5)此筆土地交易總價款雖為14億4735萬6千元，依契約第2條
      第4款之規定，尾款乃係由勇信公司及賴杜玲承接南港公
      司原銀行貸款10億元，即勇信公司及賴杜玲只需支付南港
      公司4億4735萬6千元即可，其餘之尾款10億元則由勇信公
      司及賴杜玲承接銀行貸款以為支付，而據證人即南港公司
      財務部經理王年智於原審時證稱如附表編號(四)之2筆土地
      買賣處分價款14億餘元，只有10億尚未進帳，其他4億餘
      元均已進帳等語（見原審卷(三)第70-71頁），此復有辯護
      人提出之南港公司在華南銀行存款往來明細表影本7紙、
      該公司轉帳傳票影本6紙在卷可憑，是證人王年智在偵查
      中所述除進帳2期款2億3千5百萬元外，餘未入帳云云與事
      實不符，不足採信，不能為被告等不利之認定。
    (6)又南港公司財務部經理王年智於原審對於為何由南港公司
      繼續支付貸款利息之理由已明確供述，乃因賣出去之2筆
      土地，只佔南港公司整個南港廠區土地之一部分，而南港
      公司支付利息是支付整個南港廠區土地之貸款利息，雖土
      地有一部分過戶在買受人名下，南港公司因為整個廠區貸
      款是由南港公司為名義人向銀行借款，所以銀行還是找南
      港公司等語（見原審卷(二)第69頁），對照附表編號(四)所載
      2筆土地之土地登記簿謄本他項權利部之記載（見C卷第3-
      28頁），該2筆土地確實與同地段之其他多筆土地、建物
      為共同擔保而為銀行設定抵押權，堪認證人王年智於原審
      所言應屬事實。
    (7)王建文、翁燈揚、劉獻耀及郭詩雄4人於原審時已到庭供
      稱有出資購買前述土地（見原審卷(二)第135-183頁），其4
      人自非檢察官所稱之人頭甚明，且無人提及資金係由被告
      乙○○或丙○○調度，故起訴書認係由被告乙○○或被告
      丙○○調度資金，亦屬無據。
    (8)勇信公司負責人張明德在原審時已供明於立約當時已口頭
      言明勇信公司購買1/9之持分，所以在在契約書才未載明
      等語（見原審卷(二)第12頁）。
    (9)張明德於原審已明白供稱該筆土地其支付5千萬元後，因
      為遲未開發，所以有發存證信函要南港公司退還五千萬元
      等語，並明確供述簽立協議書、讓與書之經過（見原審卷
      (二)第18、19、23、24、25頁）。況證人賴朝講、賴杜玲夫
      婦於原審時已供稱有約定其只占投資案1/9，只出1億，後
      來把超過出資額1億部分的持分轉讓出去，自己出資1億持
      分部分沒有轉讓，後來也沒有把自己出資額1億部分過還
      給南港公司，當時其夫婦並非無資力等情（見原審卷(二)第
      70-109頁），自無公訴人所認有何違背常情之處。
    (10)再就公訴人認為翁燈揚、王建文、郭詩雄及劉獻耀等4人
      購買土地認有違常情部分：
    (甲)其等4人受讓共7/9部分，應出之價款應該要扣除銀行貸款
      之10億元後，以4億餘元為之計算各人之應出部分資金，
      已有如前述，易言之，並不能以總價金14億餘元做為計算
      之分母，計算每人之應出資額，且其4人向他人調借資金
      購買土地，亦無違背常情之處。
    (乙)依讓與書之記載，翁燈揚等4人固係自賴杜玲、勇信公司
      處受讓上開土地之持分，惟其4人所給付之價款先匯入王
      建文之帳戶，再轉至南港公司乙節，已由王建文於原審審
      理時供明係因為由大家統籌出資，故才匯到其戶頭，再由
      其開支票交付南港公司之故等語（見原審卷(二)第149、150
      頁），且郭詩雄於原審時亦陳明係因為土地是整筆讓與，
      所以整個買賣土地之資金要集中在一個人的帳戶去匯款等
      語（見原審卷(二)第174頁）。
  　(丙)郭詩雄所稱係賴杜玲對其表示資金有問題所以要出讓其持
      分，固與賴杜玲所稱讓與書是被告甲○○提議要書立不符
      ，惟郭詩雄與賴杜玲均有簽立讓與書已有如前述，郭詩雄
      於原審時亦明確供述資金之來源及有匯到王建文之帳戶等
      語（見原審卷(二)第169、173頁），尚難以其2人就此不符
      之供述遽認該讓與為不實在。
    (丁)王建文等4人簽立讓與書時，依讓與書前言之記載，已將
      賴杜玲、勇信公司前與南港公司簽立之原合約及協議書作
      為附件，是原合約已成為該讓與書之一部分，自無公訴人
      所認需另再簽1份買賣契約書之必要，而這也據王建文在
      原審時為相同之供述在卷（見原審卷(二)第154頁）。
    (戊)依賴杜玲、勇信公司與南港公司簽立之協議書第1條規定
      ，於買方交付第2期款時，出賣人南港公司就必需備妥過
      戶所需資料，辦理產權移轉，如前所述，該協議書成為日
      後所簽訂讓與書之一部分，受讓人王建文等自得依約辦理
      過戶，乃契約當事人依約履行之法律行為，並無公訴人所
      指未繳足價款即行辦理過戶，顯見契約為不實之情。
    (己)有關於此部分土地之買賣最後為何又移轉為南港公司名下
      乙節，經查：
    I上開土地在客觀上確有先由南港公司過戶予翁燈揚等及賴
      杜玲，最後再由翁燈揚等及賴杜玲移轉回南港公司之事實
      ，此有原審依職權向台北市松山地政事務所函調取得之該
      2筆土地移轉登記資料附於原審卷(二)第201-290頁可稽。
    II上開土地最後會移轉回南港公司，乃因本以南港公司之名
      為向銀行貸款，後來要轉貸為上開均為自然人之買受人，
      雖有準備地分區、空照圖等給銀行估價，但銀行無法轉貸
      成功，而由南港公司依法解除契約後，再由上開受讓人在
      契約解除後負回復原狀之義務，方將上開土地轉回南港公
      司，已如前述，並業經證人王建文、郭詩雄於原審證述在
      卷（見原審卷(二)第157-15 8頁王建文筆錄、第173-174頁
      郭詩雄筆錄），自非檢察官所認「無端」或「安排比例轉
      回」情況。故上開受讓人等將本來已經過戶之應有部分再
      轉回南港公司，係因其等向銀行轉貸不成，經南港公司解
      除契約後方才移轉回南港公司，非公訴人所認為之虛偽不
      實假買賣甚明。
    3.由上開說明可知，附表編號(四)之土地買賣，無論存在於南
      港公司與賴杜玲、勇信公司間或存在於翁燈揚等與賴杜玲
      、勇信公司間之買賣或讓與，均為真實。證人賴朝講、王
      建文、郭詩雅、劉獻耀在偵查中或稱未購買土地，或稱資
      金由王建文統籌處理或稱買賣非真實云云，不利於被告等
      之證述，查均與事實不符，自難為不利被告之認定。是被
      告等人自無檢察官所認之此部分犯行。
    (二)有關於被告等人被訴業務侵占部分：
    關於起訴書所記載「被告乙○○於89年2月2日調到之原供
      賴杜玲人頭作為購買上該土地之資金2735萬6千元中之2千
      2百萬元，同年3月4日之資金4千萬元中之3千3百萬元，同
      年4月17日資金1億4千5百萬元中之1億3006萬4千元，以上
      原應入帳南港公司出售土地之資金共計2億1235萬6千元，
      乙○○卻將其中1億8506萬4千元，以每股10至11元之價格
      ，購買國強大公司股票」乙節，如前所述（肆之四之(一)之
      2.之(3)），且無賴杜玲購買土地之資金係由被告乙○○調
      度之證據資料，同時賴杜玲不是人頭，更非被告乙○○安
      排之人頭。
    以朱美容、陳博勝名義持有之股票並非是由被告乙○○所
      掌控，實際上其2人持有之國強大公司股票，係被告甲○
      ○借用其2人之帳戶所買進，此業據朱美容於偵查及於原
      審時供明在卷（見A卷第429頁正面、原審卷(三)第187-188
      頁），另證人陳博勝亦於原審時供明上情（見原審卷(三)第
      196-197頁）。
    南港公司於89年2月2日確實向朱美容以每股10元，買進國
      強大公司股票2200仟股，價金2千2百萬元；又於同年3月4
      日向朱美容以每股11元買進國強大公司股票3000仟股，價
      金共3千3百萬元，再於同年4月17日向朱美容、陳博勝以
      每股11元之價格，買進國強大公司股票共11,824仟股，價
      金共1億3006萬4千元，以上3次共購入1億8506萬4千元，
      此有南港公司餘額明細表（見F卷第233頁）、證券交易稅
      稅額繳款書可稽（見F卷第235下方、237、239頁），並有
      購買國強大公司股票之南港公司內部簽呈2份（見E卷第23
      6、238頁）附卷可稽。
    本件購買國強大公司股票之資金，係由南港公司所出資購
      買，有前述簽呈可稽，因此購買股票之資金係本來在法人
      之南港公司持有中，並非由本件任何一被告所持有，則本
      件被告等在對南港公司之資金未有持有之狀態下，且依F
      卷內之南港公司轉帳傳票，要由製票單位經理核章後，再
      由審核單位之經理核章，最後由財務課出納及課長核章才
      能動支該公司之金錢，顯然南港公司之資金並非由被告乙
      ○○所持有，且購買上開股票係以南港公司名義，而非乙
      ○○等人，故被告等人應不生刑法上業務侵占罪之構成要
      件。
    證券分析師李定一係國立政治大學財政研究所畢業，於80
      年間取得證券分析師之執照，出具過類似本件之評估報告
      書50篇，曾幫寶島銀行、新光合纖、新光投信等公司出具
      過類似之評估報告書，其於89年4月11日出具之「國強大
      科技股份有限公司股價評估報告書」（以下稱評估報告書
      ），當時其為台證投顧總經理，現則為新壽投顧之總經理
      （見原審卷(四)第149-15 0頁）。該評估報告書最後之結論
      為「由於國強大公司之獲利與其轉投資公司之股價息息相
      關，換言之，與股票市場之榮枯關意係密切。由於公司成
      立期間尚短，獲利數字變動性頗大，若以本益比法衡量其
      股價恐失之太偏，此處似以股價淨值比法較佳，以該公司
      現階段8.83元每股淨值而言，其上下20﹪為合理範圍，亦
      即以7.1～10.6元為現階段該公司合理的價位」（見原審
      (一)第207-208頁），並經李定一於原審92年9月24日審理時
      到庭供明上開評估報告書確實為其所制作無誤（見原審卷
      (四)第147-155頁）。
    李定一於原審時已清楚的供述為何其會認為國強大公司之
      股票，在上開價格之區間內其認為合理，況依證期會之調
      查報告所示該公司當時似正處於虧損中，而證人李定一評
      估時，係在89年4月11日，然南港公司購買國強大公司股
      票則在89年2月2日及3月4日二次，均在其評估之前，當時
      國強大公司之每股淨值應在證人李定一所評估8.83元之上
      ，是南港公司以在該支股票之合理價位區間內之10元及僅
      比合理區間多四角之價格，即11元購入上開國強大公司之
      股票，尚難認係不合理。至證期會89年11月調查報告指國
      強大公司在89年6月30日時，其股價淨值為每股7.11元（
      見F卷第264頁），但時間係在證人李定一評估近2個月後
      之淨值，不能為被告等不利之認定。
    證人陳啟清即南港公司管理部協理，雖於南港公司於89年
      4月17日購買國強大公司之簽呈上簽註「資金不足，不宜
      再作業外投資」之意見，但如前所述，南港公司係以出售
      前開南港廠區土地所得價款來購買股票，而陳啟清於原審
      時供稱其在簽註上開意見時，並不知道南港公司當時有出
      售土地而有價款進帳，如果其知道當時公司有出售土地價
      款進帳，就可以再討論等語（見原審卷(四)第179頁）。
  五、綜上所述，此部分被告等被訴之事實，因南港廠區即附表
      編號(四)之土地買賣為真實，同時南港公司購入國強大公司
      股票之價格又非不合理且非虛偽，自難認被告等有檢察官
      所起訴之此部分犯行。
伍、起訴書犯罪事實欄一之(四)部分：
  一、公訴意旨略以：被告乙○○在附表編號(五)之不動產買賣中
      ，明知國豐公司於89年上半年之緊急還款能力已下降為18
      .98%，必須於同年7、8月，分別出售有價證券2億6千萬元
      及1億5千萬元，才能支應國豐公司現金缺口，乙○○卻意
      圖進一步掏空國豐公司之資產，乃將國豐公司在台北市區
      ○○○地段不動產以8億2450萬元之價格出售予德利開發
      科技股份有限公司（以下稱德利公司），不但未依「公開
      發行公司取得或處分資產處理要點」及「國豐公司取得或
      處分資產處理程序」（以下稱處理程序）規定，先由公司
      專案小組評估審議後核定辦理，並擅自於89年7月29日、8
      月3日、8月10日各取得德利公司交付價款9千7百萬元、2
      千萬元、2691萬8千元之同時，於各上該同日以4757萬元
      、1998萬元、2688萬元，以每股7.1元、6元、6元之價格
      ，向其私自控制之國翔公司購買1,541萬股之無營運能力
      之國強大公司股票，卻未將上開資金入帳國豐公司，而套
      取國豐資金達9443萬元之巨。嗣乙○○向德利公司收取上
      開價款後，卻私自將所餘之價款7億多萬元，與德利公司
      交換內湖區屬較偏僻之工廠土地，實損害國豐公司及投資
      大眾權益甚巨，因認被告乙○○涉犯背信之罪嫌。
  二、此部分起訴書所記載之犯罪事實，經檢察官認定有犯罪嫌
      疑者，僅有被告乙○○，而與被告丙○○及被告甲○○無
      關（見原審卷(六)第141頁），先予說明。
  三、公訴人認被告乙○○涉有前開犯行，無非係以（見原審卷
      (六)第190-191頁）：國豐公司與德利開發公司簽立不動買
      賣契約（見D卷）之日期係89年7月28日，且於同日即自德
      利公司取得第1次款2千7百餘萬元（見D卷存摺影本），於
      翌日7月29日收款4千7百餘萬元，惟就國豐公司向證期會
      申報該次處分不動之資料，其中所附土地整體開發價格評
      估專案之評估日期則為簽約後之89年7月29日，顯然於簽
      約時及收款時並無該評估專案報告。國豐公司於89年7月2
      9日即將買賣價金轉帳予國翔公司（見卷附D卷存摺影本、
      A卷第260頁有價證券明細表），以支付向其購買國強大公
      司股票之價款4千8百萬元，於同年8月3日又付款股價1998
      萬元，於同年8月10日付款2688萬元、同年8月29日付款19
      8萬元，惟卷附（F卷）國豐公司簽擬向國翔公司購買國強
      大公司股票之簽呈，承辦人係分別於89年7月29日、同年8
      月3日始擬具完成會其他單位及送上級呈核，被告乙○○
      於89年8月10日、8月25日始批准，顯然交易完成係在簽呈
      核定前，並未依照國豐公司處分資產之流程；復依財務部
      門在未見核定之簽呈，即撥付款項，與應先有鑑價報告、
      評估、簽奉核後再履行買賣事宜之正常流程顯然不同之情
      形下，益證該筆交易係直接由主管即被告乙○○交辦，而
      事後再補公司內部之文書作業流程。末按國豐公司將此售
      地所得價款立即轉作投資國強大股票，然就簽呈內所載欲
      購買國強大之單價為每股7元，然就當時國強大之務狀況
      每股單價僅3元，此有證期會報告在卷可憑，而國豊公司
      於88年間曾因業外投資比例過高，已經交易所函令改進，
      惟國豐公司竟在收得價款之同1日，無視於主管機關之函
      令，立即將款匯予國翔公司以買其名下之國強大股票，並
      以遠高於市價之價格交易，此項投資行為顯有損於國豐公
      司之利益等證據為其論據。
  四、訊據被告乙○○堅決否認有此部分犯行，辯稱：出售大安
      區不動產，價格事先經過鑑價，買賣價格合理，且事後有
      經過董事會追認，且投資買賣國強大公司股票也無不法，
      而與德利公司交換內湖區之土地，現在證明該塊土地在內
      湖科學園區內，是價值很高之土地等語。
  五、經查：
    (一)關於國豐公司出售附表編號五之不動產予德利公司部分：
    (1)按國豐公司於89年7月28日將該公司所有如附表(五)之不動
      產以8億2450萬元之價格出售予德利公司，有買賣契約1份
      在卷可稽（見證期會函送原審資料卷第358-362頁）。
    (2)中華徵信所就前開土地之買賣，曾制作開發價格評估專案
      報告（見證期會函送原審資料卷第368-416頁，按此即俗
      稱之鑑價報告），其中在該卷第372頁載明前述不動產之
      限定價格總額為844,358,796元，且在該報中也提到「本
      次評估之限定價格，可作為買賣之參考，唯需將地上權之
      處理成本及整體開發利用之前題列入」（見證期會函送原
      審資料卷第370頁）。再依「國豐興業股份有限公司取得
      或處分資產處理程序」（見F卷第287-296頁）第6條一之
      規定「本公司取得或處分資產，如符合本處理程序規定應
      公告及申報標準者，應先經董事會同意或事後追認；」，
      而國豐公司於89年8月5日舉行之該公司第6屆董事會89年
      度第2次臨時、董事監察人聯席會議中，亦有事後追認前
      述不動產之買賣，此有該次會議之議事錄在卷可考（見證
      期會函送原審資料卷第366- 367頁）。
    (3)德利公司向國豐公司購買上開土地之價金已全部付清，其
      中一部分是匯款，另外一部分是用國豐公司跟德利公司所
      購買內湖之土地自應付之價金抵充，此業據於89年間在國
      豐公司擔任財務部副理之詹美年於原審時供述明確（見原
      審卷(三)第211頁）
    (4)雖中華徵信所提出之該份鑑價報告，記載：「限定價格評
      估日期：民國89年7月29日」及「限定價格評估期日：民
      國89年7月29日」，從形式上看，該份鑑價報告似是在簽
      約後才提出，惟證人即國豐公司總務部副科長鄭金木於原
      審時供稱：「簽約日期雖然是7月28日，鑑價報告上寫7月
      29日，可是中華徵信所在製作鑑價報告正本用印以前就會
      先送1份到國豐公司來，送到公司來的未用印的報告跟事
      後中華徵信所出具的正本內容完全相同，因為國豐公司不
      是第一此委託中華徵信所出具鑑價報告，以往一向都是如
      此，先出草稿，事後再補用印之正本」等語（見原審卷(三)
      第277-278頁），且鑑價報告之作成顯然不可能於1天內完
      成，故依證人鄭金木之供述，雖然在國豐公司與德利公司
      簽約前沒有鑑價報告之正本，但簽約當時已經有1份和日
      後正本內容相同之未用中華徵信所大印之鑑價報告。
    (5)至於國豐公司出售不動產給德利公司之價格是否合理，據
      德利公司負責人林崇德於原審時供稱：伊做建築開發業已
      經26年，這塊土地是在都市更新計劃的範圍內，如果整合
      完成，依照都市更新條例，有50%容積率之獎勵，所以當
      時買的行情雖然比旁邊的土地貴一點，但如果著眼於日後
      容積率之獎勵，這個價錢應該是合理的等語（見原審(三)第
      274頁），因此由買受人德利公司負責人林崇德上開供述
      ，應無公訴人所認交易價格不合理之情形存在，況公訴人
      又未舉證證明有何不合理之情。
    (二)關於國豐公司購買國強大公司股票部分：
    (1)德利公司於89年7月29日依其與國豐公司訂立之買賣契約
      匯入國豐公司銀行帳戶4745萬元，國豐公司隨即於同日轉
      帳支出4757萬元，以每股7.1元之價格購買國強大公司股
      票共6700仟股，此有銀行存摺影本（見A卷第254頁）、買
      賣股票明細表（見F卷第274頁）、證交稅繳款書（見F卷
      第276頁下方）附卷可稽。
    (2)德利公司於89年8月3日依其與國豐公司訂立之買賣契約匯
      入國豐公司銀行帳戶2千萬元，國豐公司隨即於同日轉帳
      支出1998萬元，以每股6元之價格購買國強大公司股票共
      3330仟股（見A卷第256頁銀行存摺影本、F卷第274頁買賣
      股票明細表、第276頁上方證交稅繳款書參照）。
    (3)德利公司於89年8月10日依其與國豐公司訂立之買賣契約
      匯入國豐公司銀行帳戶2691萬8千元，國豐公司隨即於同
      日轉帳支出2688萬元，以每股6元之價格購買國強大公司
      股票共4480仟股（見A卷第258頁銀行存摺影本、F卷第27
      4頁買賣股票明細表、第277頁上方證交稅繳款書參照）。
    (4)國豐公司財務部副理詹美年於原審92年7月18日審理時亦
      供稱依照前揭相關銀行存摺等資料之記載，國豐公司給付
      購買國強大公司股價之價金就是從德利公司匯給國豐公司
      買賣土地價款轉帳等語（見原審卷(三)第215頁）。
    (5)前開3次購買股票，在國豐公司內部均有制作簽呈（F卷第
      278-280頁），且國豐公司有拿到所購買之國強大公司股
      票（見原審卷(三)第287頁，國豐公司總務部副科長鄭金木
      之供述參照）。
    (6)公訴人認為國豐公司取得上開國強大公司之股票對國豐公
      司及投資大眾之權益損害甚巨乙節，經查：
    關於國豐公司購買國強大公司股票有無依該公司處理程序
      之相關規定為之部分：
      依處理程序第11條二之規定－國豐公司資產取得金額超過
      新台幣1千萬元以上，未逾1億元者，由各部主管及經辦人
      員或組成專案小組評估審議後層報總經理、董事長核定後
      辦理（見F卷第295頁），而依證人即國豐公司總務部副科
      長鄭金木之供述「本件其擬具上開3件購買股票之簽呈時
      ，有關股票之交易價格及數量都已經確定，其在制作上開
      簽呈時這個投資案已經是一個定案，在簽呈上簽名之決策
      人員均有共識，公司內部因投資種類之不同，而有不同之
      決策小組，其本身為投資小組之成員，制作簽呈時已經有
      職位在其上之人交予其相關資料其方得以制作出上開簽呈
      」等語（見原審(三)第280-286頁），是國豐公司在購入國
      強大公司股票，由鄭金木制作相關呈時，該筆買賣應該已
      由國豐公司內部人員之決策小組成員形成決策並有共識，
      故尚難如公訴人所認未依處理程序辦理之情。
    有關國豐公司以前述7.1元或6元之價格購入國強大公司股
      票，交易價　格是否合理部分：
      依本院於前述肆之四之(二)之、有關於南港公司購入國
      強大公司股票部分之論述，國強大公司股票之合理價位為
      7.1～10.6元，且依證期會89年11月之調查被告、國強大
      公司至89年6月30日止，其每股淨值仍有7.11元，至89年9
      月底，如認列其持有國豐等公司股票之損失，則每股淨值
      為3.87元（見F卷第264頁），而國豐公司購買國強大公司
      股票係在89年8月10日以前，自不能以此為被告不利之認
      定。則國豐公司以7.1元或6元購入國強大公司之股票，自
      無公訴人所認交易價格不合理之情形。
    (三)關於國豐公司與德利公司交換內湖區屬較偏僻之工廠土地
      部分：
      依證人即德利公司負責人林崇德於原審時之供述：「德利
      公司本身是買土地來蓋房子，當然希望把自己蓋的房子推
      銷出去，本件德利公司跟國豐公司簽約的時候，我們有跟
      國豐公司說，我們在內湖蓋了一批房子可以賣，國豐公司
      說願意回去研究，我記得沒錯的話，簽約過了一陣子，國
      豐跟我們說，他們董事會同意買內湖的房子，於是就用他
      們買內湖的應付價款跟我們買土地的應付價款做部分的抵
      充」等語（見原審卷(三)第274頁），而國豐公司確實在前
      述之該公第6屆董事會89年度第2次臨時、董事監察人聯席
      會議中，通過購買由德利公司興建之房地（見證期會函送
      原審資料卷第367頁）。遍查卷內證據資料，並無積極證
      據證明國豐公司向德利公司所購買位於台北市內湖區之土
      地是屬於「較偏僻之工廠土地」，檢察官所指尚有違誤。
  六、綜上所述，此部分均無積極證據證明被告乙○○有何檢察
      官所指訴背信犯行，自難認其背信之犯行。
陸、起訴書犯罪事實欄一之(五)部分：
  一、公訴意旨略以：被告乙○○、丙○○及甲○○進行附表編
      號(三)之土地假買賣前，乙○○乃知情早於88年5月19日至2
      1日間，以其集中保管國豐公司及其妻賴秋貴名義持有之
      楊鐵公司股票，大量賣出548萬8千股（佔楊鐵公司發行股
      份9334萬5千股之5.87%），使楊鐵公司股票每股壓低至23
      元左右，乙○○旋於同月25日收盤前15分鐘，以其集中保
      管之甲○○、柯賴秋月2人名義大量買進389萬1千股楊鐵
      公司股票，占當日市場成交量60.73%，致楊鐵公司股價由
      跌停價拉升至25.1元漲停價收盤；同樣，乙○○再於同月
      26日以上開2人名義帳戶於收盤前30分鐘至收盤，於同月
      31日以同上2人名義帳戶於開盤中，於6月1日、2日、4日
      、5日、8日、9日、10日、11日、14日、23日、28日等14
      個營業日，先後以周君珍、甲○○、柯賴秋月、詹美英等
      人帳戶，連續以高價大量買進楊鐵公司股票，占各日市場
      總成交量25%至75%，共合計買進楊鐵公司股票3618萬1千
      股，祇賣出39萬4千股，買超占上市發行量之38.33%，使
      楊鐵公司股價由5月25日之跌停價21.9元，向上漲至6月28
      日之40元，漲幅高達85.38%；乙○○即後於同年7月2日下
      午2時38分許，在股市觀測站及媒體公布上該編號(三)之不
      實土地買賣重大利多消息，佯稱楊鐵公司處分該不動產，
      可獲利11億5千萬元，每股盈餘將逾10元，致楊鐵公司於
      同月3、5、6日連續3天均以漲停價收盤，至同月12日止已
      每股持續上漲至62元，又至同月20日更上漲至每股73.5元
      ，計自同年5月20日之每股漲停價23.5元，因乙○○對外
      公布不實之利多消息，大量買賣楊鐵公司股票，至同年7
      月20日止，每股楊鐵公司股票已追漲至73.5元，其漲幅遽
      達212.76%之巨；其實楊鐵公司88年度上半年度虧損已達5
      9,082,609元，乙○○上開所為，顯違反證券交易法所規
      定之在上市股票之楊鐵公司影響其股價之重大買賣土地消
      息未公開前，不得對楊鐵公司之股票買入或賣出之禁止行
      為等語，因認被告三人均涉犯違反行為時證券交易法第15
      5條第1項第4款、第5款規定，應依同法第171條規定處斷
      之犯嫌，又違反行為時證券交易法第157條之1第1項規定
      ，應依同法第175條規定處斷之犯嫌。
  二、檢察官認被告乙○○使用其集中保管之國豐公司、其妻賴
      秋貴、被告甲○○及案外人周君珍、柯賴秋月、詹美英等
      人之帳戶進行股票之買賣乙節，經查：
    (一)證人第一證券營業員戴杜美惠於原審時供稱：「國豐公司
      、甲○○、周君珍、周彥暢、黃敏淑、黃淑惠、賴朝講、
      國強大公司及國裕公司於88年時均為我的客戶，這些客戶
      都是本人下單，法人有委託之喊盤人。周彥暢是他自己下
      單，周君珍是委託被告甲○○，黃敏淑及黃惠敏都是自己
      下單」等語（見原審卷(四)第286-289頁）；證人金豪證券
      營業員李明光於原審時供稱：「國豐公司、賴秋貴、甲○
      ○、賴秋月、周君珍、國強大公司及國隆司於88年時均為
      我的客戶。3個法人都是由駱雅英下單，自然人部分，我
      記得周君珍帳戶是被告甲○○在使用，其他人都是自己下
      單」等語（見原審卷(四)第290-292頁；證人太平洋證券營
      業員楊淑惠於原審時供稱：「詹美英、甲○○是伊88年任
      職營業員時，由之前之營業員留給我的客戶，這2個帳戶
      記憶中沒有寫委託書授權其他人下單，應該是本人下單」
      等語（見原審卷(四)第294-297頁）；證人太祥證券營業營
      業員許美玲於原審時供稱：「國豐公司、柯賴秋月、甲○
      ○及周君珍於88年時均為我的客戶，國豐公司是由廖祥荃
      下單，柯賴秋月是自己下單，周君珍及甲○○都是由甲○
      ○下單，除了法人之國豐公司是我到他們公司去辦理開戶
      之手續外，其餘的自然人都是分別各別來開戶，並沒有與
      被告乙○○聯繫過有關股票之事情」等語（見原審卷(五)第
      181-183頁）；證人永欣證券營業營業員黃富裕於原審時
      供稱：「國豐公司、柯賴秋月、甲○○及周君珍於88年時
      均為我的客戶，周君珍是被告甲○○下單，其他帳戶都是
      自己下單，國豐公司是由廖祥荃下單，法人之國豐公司是
      自己拜訪開戶的，其餘的自然人都是分別各別來開戶」等
      語（見原審卷(五)第184-186頁）；證人賴秋貴於偵查中供
      稱：「我是被告乙○○之配偶，並未幫忙乙○○處理股票
      涉及內線交易」等語（見A卷第518頁反面）；證人周君珍
      於偵查時供稱：「我把股票戶頭借給甲○○使用」等語（
      見A卷第518頁反面）；證人柯賴秋月於偵查時供稱：「並
      未把證券戶頭交給甲○○、乙○○或丙○○使用，是個人
      買賣」等語（見A卷第518頁正面）；證人詹美英於偵查時
      供稱：因為楊鐵公司有前景才買進楊鐵公司股票，是伊私
      人使用等語（見A卷第517頁反面）；證人賴朝講於偵查時
      供稱：伊有買楊鐵股票，是伊私人買賣，與他人無關等語
      （見A卷第517頁），再核以原審依檢察官所函調取得本案
      相關人在第一證券開戶資料（見原審卷(五)第1-88頁）、太
      平洋證券開戶資料（見原審卷(五)第92-107頁）、永欣證券
      開戶資料（見原審卷(五)第136-155頁）、金豪證券開戶資
      料（見原審卷(五)第158-172頁）等資料，與前述各營業員
      所為供述及各該帳戶名義人所為供述相同。
    (二)由上述供述證據及文書證據等證據綜合觀察，可知被告甲
      ○○使用自己及案外人周君珍之帳戶為股票之買賣，且被
      告乙○○身為國豐公司之負責人，當可使用國豐公司股票
      帳戶買賣股票。至於賴秋貴、柯賴秋月、詹美英及賴朝講
      等人之帳戶買賣股票，均與被告等無涉。
  三、公訴人認被告等違反行為時證券交易法第155條第1項第4
      款規定（即俗稱之炒作股票）部分：如前所述，被告丙○
      ○未涉犯公訴人所指之此部分犯行，合先敘明。
    (一)公訴人認為被告乙○○、甲○○有炒作楊鐵公司股票股價
      之犯行，其無非係以：由證交所監視部人員毛延聰於原審
      所提出，由其所制作之楊鐵公司股票查核期間影響股價委
      託買賣分析表為據（見原審卷(四)第224-232頁）。經查：
      依卷附之楊鐵公司股票交易紀錄分析如下（見D卷第142-2
      01頁）：
    1.88年5月25日：均為柯賴秋月買進，如前所述，此與被告
      乙○○、甲○○均無涉。
    2.88年5月26日：
    (1)柯賴秋月買進部分，如前所述，與被告乙○○、甲○○均
      無涉。
    (2)被告甲○○買進部分：
    10時10分11秒掛進25.6元，3百張，至10時12分25秒，分
      別以25.3元、25.5元、25.6元成交4筆。
    10時13分4秒掛進25.6元，3百張，至10時17分4秒，分別
      以25.5元、25.6元成交8筆。
    11時32分25秒掛進25.5元，2百張，至11時34分28秒，分
      3筆成交92張（掛比成交價高一檔之價格，已比稍前之成
      交價25.6元低，價格自屬合理。況該價格仍有108張無法
      全部成交）。
    11時34分59秒掛進26元，488張，至11時38分5秒，分別以
      25.6元、25.8元、26元分5筆成交366張（掛進比市場賣價
      稍高之價格，顯示被告甲○○之購買意願高，況尚有122
      張無法成交）。
    11時40分17秒掛進26.8元，488張，至11時44分26秒分7筆
      成交（11時40分28秒已有26.5元之成交價，被告甲○○掛
      進26.8元，應非屬高價）。
    11時40分23秒掛進26.8元，488張，至11時50分39秒分15
      筆成交（11時40分28秒已有26.5元之成交價，掛進26.8元
      ，應非高價）。
    3.88年5月31日部分：
    (1)柯賴秋月買進部分，如前所述，與被告乙○○、甲○○均
      無涉。
    (2)被告甲○○買進部分（當日漲停價26.7元）：
    9時1分33秒掛進25元，2百張，至9時12分53秒分別以24.9
      元、25元分13筆成交（漲停價26.7元，非高價買進）。
    9時13分18秒掛進25.1元，1百張，至9時13分54秒僅成交
      53張，餘47張未成交（9時12分53秒賣出價已25.1元，掛
      進25.1元，尚有餘量未成交，足證價格並非高價）。
    9時18分29秒掛進26元，2百張，至9時58分4秒分別以25.9
      元、26元分7筆，共成交164張，餘36張未成交（9時17分3
      9秒之成交價已25.8元，被告甲○○掛進26元，尚買到25.
      9元，且有餘量無法成交，足證價格並非高價）。
    9時19分27秒掛進26.2元，1百張，至9時22分26秒分3筆成
      交（9時18分41秒之成交價已26元，當時賣出價已26.2元
      ，被告掛進26.2元，尚有餘量無法成交，足證價格並非不
      合理）。
    9時21分19秒掛進26.4元，1百張，至9時21分24秒分2筆成
      交（9時20分17秒之成交價雖26.2元，但賣出價已26.4元
      ，被告掛進26.4元，並非高價）。
    9時58分15秒掛進26.3元，1百張，至9時59分39秒分別以
      26.2元、26.3元成交31張，餘69張未成交（9時58分4秒之
      成交價雖26元，但賣出價已26.2元，被告掛進26.3元，買
      到26.2元、26.3元，尚有餘量無法成交，足證價格並非高
      價）。
    10時0分31秒掛進26.7元，488張，至10時3分14秒分別以
      26.4元、26.6元、26.7元分7筆成交（10時0分31秒當時之
      成交價雖為26.3元，但原先掛進仍有餘量無法成交，且賣
      出價已26.4元，被告掛進26.7元，以26.4元、26.6元及26
      .7 元買到所需的量，價格並非高價）。
    10時0分49秒掛進26.7元，488張，至10時5分17秒分7筆成
      交（10時0分31秒當時之成交價雖為26.3元，但原先掛進
      仍有餘量無法成交，且賣出價已26.4元，被告掛進26.7元
      ，以26.4元、26.6元、26.7元買到所需的量，價格並非高
      價）。
    (3)被告甲○○使用周君珍帳戶買進部分：
    10時6分28秒掛進26.7元，488張，至10時17分56秒分別以
      26.6元、26.7元分15筆成交402張，餘86張未成交（10時6
      分28秒當時成交價已26.7元，被告掛進26.7元，買到26.6
      元、26.7元，足證價格並非高價）。
    10時6分38秒掛進26.7元，488張，均未成交（10時6分28
      秒當時成交價已26.7元，被告掛進26.7元，買到26.6元、
      26.7元，足證價格並非高價）。
    4.88年6月1日：此日均為被告甲○○使用周君珍帳戶買入（
      漲停價28.5元）：
    (1)9時7分49秒掛進28元，2百張，至9時10分2秒分別以27.6
      元、27.8元分3筆成交（9時7分37秒之成交價雖為27.5元
      ，但賣出價格已達27.6元，被告甲○○掛進28元，買到27
      .6元、27.8元之價格，價格並非高價）。
     (2)9時11分19秒掛進28元，2百張，至9時11分29秒成交（9
       時11分19秒當時之成交價已27.8元，被告甲○○掛進28
       元，價格並非不合理，參以9時11分58秒掛進28.1元無法
       成交，可見28元之價格並非高價）。
     (3)9時11分58秒掛進28.1元，2百張，無成交（9時11分19秒
       當時之成交價已27.8元，被告甲○○掛進28元，價格並
       非高價，參以9時11分58秒掛進28.1元無法成交，可見28
       元之價格並非不合理）。
     (4)9時14分7秒掛進28.5元，488張，至9時15分27秒分別以
       28.2元、28.4元、28.5元分3筆成交（9時14分7秒當時成
       交價雖為28.2元，但被告甲○○掛進28.5元，買到28.2
       元、28.4元及28.5元，價格並非高價）。
     (5)9時15分41秒掛進28.5元，488張，至9時16分59秒分別以
       28.3元、28.5元成交（9時15分41秒當時成交價為28.3元
       ，但賣價已28.5元，被告甲○○掛進28.5元，買到28.3
       元及28.5元，價格並非高價）。
     (6)9時17分31秒掛進28.5元，488張，至9時20分52秒分5筆
       成交（9時15分41秒當時成交價為28.3元，但賣價已28.5
       元，被告甲○○掛進28.5元，買到28.3元及28.5元，價
       格並非高價）。
     (7)9時17分35秒掛進28.5元，488張，至10時0分8秒分18筆
       成交（9時15分41秒當時成交價為28.3元，但賣價已28.5
       元，被告甲○○掛進28.5元，買到28.3元及28.5元，價
       格並非高價）。
     5.88年6月2日：
     (1)被告甲○○買進部分（漲停價30.4元）：
     10時27分27秒掛進29元，3百張，至10時27分49秒分別以
       28.8元、29元分2筆成交212張，餘88張未成交（10時27
       分27秒當時成交價已28.8元，被告甲○○掛進29元，買
       到28.8元及29元，尚有餘量無法成交，足證掛進價格並
       非高價）。
     10時29分31秒掛進29.5元，3百張，至10時30分49秒分別
       以29.4元、29.5元成交159張，餘141張未成交（10時29
       分31秒當時成交價已29.2元，被告甲○○掛進29.5元，
       買到29.4元及29.5元，尚有餘量未成交，足證掛進價格
       並非高價）。
     10時30分50秒掛進30元，488張，至10時37分29秒分別以
       29.6元、29.8、30元分6筆成交（10時30分49秒之成交價
       雖是29.5元，但10時32分32秒之成交價已到30元。被告
       甲○○所掛進30元，但以29.6元、29.8元及30元買到股
       票，足證所掛價格並非高價）。
     10時32分49秒掛進30.1元，141張，於10時33分28秒成交
       （10時32分26秒已有30.1元賣出價，被告甲○○掛進價
       格並非高價）。
     10時34分6秒掛進30.4元，488張，至10時34分26秒分別
       以30.3元、30.4元成交（10時33分32秒已有賣出價30.1
       元，被告甲○○掛進價格並非高價）。
     10時34分10秒掛進30.4元，488張，10時34分26秒成交（
       10時33分32秒已有賣出價30.1元，被告甲○○掛進價格
       並非高價）。
     10時37分24秒掛進30元，88張，10時37分29秒成交（被
       告甲○○依市場成交價減價掛進成交，足證並無拉抬楊
       鐵股價意圖）。
     10時38分1秒掛進29.8元，3百張，10時38分37秒僅成交
       6張，餘294張未成交（被告甲○○再減價祇成交6張，足
       證並無拉抬意圖及行為）。
     10時39分6秒掛進30元，3百張，至10時48分26秒分別以2
       9.9元、30元分10筆成交（被告甲○○掛進30元，買到29
       .5元及30元，足證掛進價格並非高價）。
     10時40分22秒掛進30.4元，294張，至10時40分40秒分別
       以30.2元、30.4元成交（當時之成交價30元，被告甲○
       ○掛進30.4元，買到30.2元及30.4元之股票，價格並非
       高價。何況被告甲○○依市場趨勢於10時50分31秒，又
       以周君珍帳戶減價30.1元掛進3百張，足證被告並無拉抬
       之意圖及行為）。
     11時21分1秒掛進30.4元，488張，至11時23分12秒分別
       以30.1元、30.3元、30.4元分4筆成交（被告甲○○掛漲
       停板價30.4元，而以30.1元、30.3元及30.4元買到股票
       ，足證掛進價格並非高價）。
     11時21分3秒掛進30.4元，488張，至11時33分54秒分16
       筆成交（被告甲○○掛漲停板價30.4元，而以30.1元、
       30.3元及30.4元買到股票，足證掛進價格並非高價）。
     (2)被告甲○○使用周君珍帳戶買進部分：
     10時35分14秒掛進30.4元，488張，至10時35分29秒成交
       287張，餘201張未成交（10時35分14秒之前，成交價已3
       0.4元，價格並非高價）。
     10時35分17秒掛進30.4元，488張，未成交，無賣盤。
     10時50分31秒掛進30.1元，3百張，至11時16分7秒分16
       筆成交（當時已有賣出價30.2元，足證價格非高價）。
     10時51分43秒掛進30.4元，488張，至10時52分58秒分2
       筆成交（以較成交價高1、2檔之漲停板價掛進成交買賣
       ，價格合法亦非高價）。
     10時51分48秒掛進30.4元，488張，至10時53分3秒分2筆
       成交77張，餘411張未成交。
     6.88年6月4日部分：
     (1)柯賴秋月買進部分，如前所述，與被告乙○○、被告甲
       ○○均無涉。
     (2)被告甲○○使用周君珍帳戶買進部分（當日未漲停）：
     9時30分57秒掛進32.5元，2百張，至9時31分分別以32.3
       元、32.4元分2筆成交（9時30分38秒之成交價32.3元，
       被告甲○○以周君珍帳戶掛進32.5元，而以32.3元及32.
       4元買進股票，足證掛進價格並非高價）。
     11時7分42秒掛進31.6元，3百張，至11時36分49秒分22
       筆成交（11時6分51秒之成交價31.5元，但賣出價已在
       31.6元至31.8元之間，掛進31.6元買到全部股票，價格
       並非高價）。
     11時35分45秒掛進31.6元，3百張，至11時39分33秒分4
       筆成交（11時35分42秒成交價31.6元，掛進31.6元，價
       格並非高價）。
     7.88年6月5日部分：
       此日均為賴朝講與詹美英買進，如前所述，與被告乙○
       ○、甲○○均無涉。
     8.88年6月8日部分：
     (1)賴朝講買進部分，如前所述，與被告乙○○、甲○○均
       無涉。
     (2)被告甲○○使用周君珍帳戶買進部分（當日未漲停）：
     9時46分26秒掛進34元，3百張，至10時6分20秒分別以33
       .9 元、34元分18筆成交（9時45分52秒成交價已33.7元
       ，掛進34元，買到33.9元及34元之股票，並非高價）。
     10時10分26秒掛進33.3元，3百張，成交4張，餘296張未
       成交（10時10分21秒之成交價為33.3元（比稍早下跌）
       ，掛進33.3元，並非高價）。
     10時31分21秒掛進33.9元，296張，至11時2分26秒分31
       筆成交（10時30分44秒成交價33.7元，但賣出價33.9元
       ，掛進33.9元，並非高價）。
     11時56分50秒掛進34.5元，2百張，至12時分別以34.2元
       、34.4元、34.5元分5筆成交（11時55分50秒成交價34元
       ，掛進34.5元，買到34.2元、34.4元及34.5元之股票，
       買進價格並非高價）。
     9.88年6月9日部分：此日均為被告甲○○使用周君珍帳戶
       買進：
     (1)11時8分4秒掛進34.3元，2百張，至11時18分13秒分5筆
       成交160張，餘40張未成交（11時7分14秒之成交價34.1
       元，但賣出價34.3元，掛進34.3元，僅成交部分股票，
       尚有餘量無法成交，足證出價非高價）。
     (2)11時27分22秒掛進34.5元，40張，至11時43分2秒分6筆
       成交（11時26分43秒之成交價已34.5元，出價並無不合
       理）。
     (3)11時58分22秒掛進34.5元，3百張，至11時58分43秒分別
       以33.5元、33.8元分2筆成交42張，餘258張未成交（雖
       然掛進34.5元，但以33.5元及33.8元買進部分股票，尚
       有餘量無法成交，足證出價並非高價）。
     (4)11時59分10秒掛進35元，3百張，成交125張，餘175張未
       成交（雖然掛進35元，但以34元買進部分股票，尚有餘
       量無法成交，足證出價並高價）。
     10.88年6月10日部分：
     (1)詹美英、柯賴秋月買進部分，如前所述，與被告乙○○
       、甲○○均無涉。
     (2)被告甲○○使用周君珍帳戶買進部分：
     10時16分43秒掛進35.5元，1百張，10時18分21秒成交（
       10時14分曾有35.5元之成交價，10時16分40秒之成交價
       35.1元，掛進35.5元，出價尚非高價）。
     10時19分14秒掛進35.5元，1百張，至10時23分9秒分7筆
       成交（以當時成交價掛進，出價並非高價）。
     10時35分26秒掛進36.3元，499張，至10時37分10秒分別
       以35.6元、35.8元、36元分3筆成交（掛進比成交價高，
       但卻以低價買到股票，出價並非高價）。
     10時35分36秒掛進36.3元，499張，至10時38分38秒分別
       以36元、36.2元、36.3元分3筆成交（續掛高價，卻一路
       以較低價買到大量股票，出價並非高價）。
     11.88年6月11日部分：
     (1)詹美英買進部分，如前所述，與被告乙○○、甲○○均
       無涉。
     (2)被告甲○○使用周君珍帳戶買進部分：
     9時36分34秒掛進37元，2百張，至9時49分39秒分5筆成
       交73張，餘127張未成交（9時35分45秒成交價36.9元，
       掛進37元，尚有餘量無法全部成交，足證出價並非高價
       ）。
     9時49分48秒掛進37.5元，2百張，至9時52分16秒分別以
       37.4元、37.5元成交156張，餘44張未成交（雖以較時價
       稍高掛進，但一路買進，尚有餘量無法全部成交，足證
       出價並無不合理）。
     9時55分39秒掛進37.8元，44張，未成交（比時價稍高掛
       進，仍無法成交）。
     9時56分27秒掛進37.8元，未成交。
     9時57分55秒掛進38元，44張，至9時58分5秒分別以37.9
       元、38元成交（當時成交價37.8元，掛進38元，而以37.
       9元及38元買到股票，出價並非高價）。
     9時59分52秒掛進38.2元，127張，未成交（掛進比時價
       多0.2元仍無法成交）。
     10時1分51秒掛進38.8元，127張，10時3分37秒以38.7元
       成交（漲勢中，2次買不到股票，加檔掛進38.8元，而以
       38.7元成交，出價並非高價）。
     10時7分37秒掛進38.5元，1百張，至10時12分39秒分4筆
       成交53張，餘47張未成交（稍減價掛進，但無法全部買
       到股票）。
     10時14分37秒掛進38.8元，488張，至10時15分30秒分別
       以38.6元、38.8元分2筆成交（出價並非高價）。
     12.88年6月12日部分：
     (1)柯賴秋月買進部分，如前所述，與被告乙○○、甲○○
       均無涉。
     (2)被告甲○○帳戶買進部分：
       9時12分5秒掛進40.1元，2百張，至9時14分29秒分別以
       39.7元、39.9元、40元、40.1元分4筆成交154張，餘46
       張未成交（以稍高價掛進，而以時價一路買到股票，尚
       有餘量無法全部成交，足證出價並非高價）。
     13.88年6月23日部分：
       此日均為詹美英買進，如前所述，與被告乙○○、甲○
       ○均無涉。
     14.88年6月28日部分：
       此日均為詹美英買進，如前所述，與被告乙○○、甲○
       ○均無涉。
    (三)按被告甲○○行為時之證券交易法第155條第1項第4款規
      定之構成要件為「意圖抬高或壓低集中交易市場某種有價
      證券之交易價格，自行或以他人名義，對該有價證券，連
      續以高價買入或以低價賣出者」，乃必需以行為人有意圖
      抬高某種股票之價格，以高價買入方有該當，依照前述之
      說明，被告甲○○買進楊鐵公司股票或使用周君珍之帳戶
      買進楊鐵公司股票之價格均有如前述，本件本院無法認定
      屬高價，亦無證據證明其有抬高楊鐵公司股價之不法犯意
      且買賣上開股票並非虛偽，而被告乙○○並未於上開時間
      內以自己，或公司或親朋名義買入楊鐵公司股票，自難認
      其有檢察官所起訴之此部分犯行甚明。
    (四)再楊鐵公司於88年7月2日因出售不動產獲利11億餘元，足
      以影響股價之大利多消息予以公布，在此之前之88年5月
      25日至88年6月12日間被告甲○○固有以其自己及周君珍
      之名義大量買入該公司之股票，已如前述，被告雖辯稱伊
      因之前已有大量楊鐵公司股票，且長期持有，茲因該公司
      股價跌幅甚多，為攤平股價，始大量買進，與上開重大利
      多消息無關云云，因非可採，惟被告甲○○並非楊鐵公司
      之董事、監察人或經理人，被告稱係自己之意買入，並非
      乙○○授意，是其與行為時證券交易法第157條之1第1項
      第1款之構成要件不符，而被告既係出於己意，且其係上
      開不動產之實際買受人（以周彥暢名義購買），不必假借
      他人即可自行知悉上開利多消息，況亦無何證據證明被告
      甲○○係自被告乙○○獲知上開消息，被告乙○○亦否認
      其事，則被告甲○○所為，亦無成立行為時證券交易法第
      157條第1項第4款之罪之餘地。被告乙○○於上開時間雖
      為該公司之董事長，但其並未以自己或公司或親朋之名義
      購買該公司股票，其否認授意被告甲○○購買股票，亦無
      其他證據足資證明其與被告甲○○購買股票有何犯意聯絡
      及行為分擔，是被告等此部分之犯行，亦屬不能證明。
  四、公訴人認為被告等違反行為時證券交易法第155五條第1項
      第5款規定部分：如前所述（本判決第參部分），附表編
      號(三)為楊鐵公司所有之土地，其買賣為真實，故楊鐵公司
      在股市觀測站及媒體公布該為真實之買賣，自無散布流言
      或不實資料之犯行甚明。
  五、公訴人認為被告等違反行為時證券交易法第157條之1第1
      項款規定部分：
    (一)如前所述，被告甲○○、丙○○亦未涉犯公訴人所指此部
      分犯行，合先敘明。
    (二)按楊鐵公司之內部人國豐公司於88年5月21日固有賣出楊
      鐵公司股票（見D卷第79頁），惟被告乙○○辯稱此乃因
      為證交所來函要求國豐公司必需出脫手中持股所致等語，
      經查：證交所確實於88年5月4日以該公司台證上字第12
      750號函要求國豐公司因該公司長期股權投資淨額占股東
      權益比率超限，而要求國豐公司於88年6月30日前依規定
      改善完畢（見原審卷(四)第126頁證交所該函），故國豐公
      司依證交所上開函文之要求賣出其所持有之楊鐵公司股票
      ，核與被告乙○○所辯內容並無不符，且國豐公司在此期
      間，並無如公訴人於論告書所認有有大肆購買楊鐵公司股
      票之情，自難認被告乙○○有公訴人所指之內線交易犯行
      甚明。
  六、綜上所述，被告等並無檢察官所認任何一違反行為時證券
      交易法之犯行，自難認檢察官此部分對被告等所起訴之犯
      罪事實與事實相符。
柒、起訴書犯罪事實欄一之(六)部分：
  一、公訴意旨略以：被告乙○○仍基於偽造文書之概括犯意，
      未經吳如瓶同意，偽刻「吳如瓶」之私章，連續於上開時
      間，向第一證券股份有限公司館前分公司（以下稱第一證
      券）、第一商業銀行（以下稱第一銀行）、中興商業銀行
      （以下稱中興銀行）、泛亞商業銀行（以下稱泛亞銀行）
      等金融機關，以吳如瓶名義申請設立帳號，並與其他上開
      人頭帳戶集中保管使用，據以買賣國豐集團之股票、向第
      一銀行申請貸款2千萬元、泛亞商業銀行貨款1億元等，且
      偽簽「吳如瓶」之署押於各金融機關帳戶、授信申請書、
      擔保物提供約定書等文件上，足生損害於各金融機關對管
      理帳戶、貨款之正確性及吳如瓶之權益等語，因認被告乙
      ○○涉犯刑法第216條、第210條之行使偽造私文書罪嫌。
  二、公訴人認被告乙○○涉有此部分犯行，其無非係以證人吳
      如瓶於偵查中之供述指稱其並未在上開金融帳戶開戶或貸
      款為據。
  三、訊據被告乙○○堅決否認有任何公訴人所起訴之此部分犯
      行，辯稱：伊沒有偽刻吳如瓶之印章，也沒有未經他同意
      去幫他在各金融機關開立帳戶等語。
  四、經查：
    (一)第一證券申設帳號部分：
      證人吳如瓶於原審審理時，當檢察官對其提示存在於A卷
      第370頁之第一證券開戶資料及第372頁第一證券客戶個人
      徵信資料2項文書證據，對其進行（主）詰問：這個帳戶
      開戶是否你辦的問題時，其供稱：開戶資料是伊本人親簽
      的沒錯，但印章不是伊蓋的，伊不認識這個印章，徵信資
      料右下角的簽名是伊簽的沒錯，但印章不是伊的，也不是
      伊蓋的，這個帳戶伊沒有使用，伊不確定是誰在使用，印
      象中是宏圃公司在用，但這是伊的猜測（見原審卷(三)第20
      頁），而檢察官繼之對吳如瓶詰問：為何在調查局說沒有
      開這個戶頭，並且說要問乙○○以及說學圃曾經盜刻你的
      印章私用？，經吳如瓶供稱：「(1)第一證券的戶頭是我開
      的沒錯，但是我沒有使用；(2)我記得我當時在調查局講的
      是乙○○或賴秋貴盜刻印章，我沒有特別指明一定是乙○
      ○盜刻的。至於我為何會講說是乙○○或賴秋貴盜刻的，
      也是我推斷的」（見原審卷(三)第20-21、28頁），是依其
      供述，證人吳如瓶確實有至第一證券親自簽名開戶，只是
      其「推測」認為相關文件上之其個人印章是由被告乙○○
      所盜刻乙節則與事理不符。
    (二)第一銀行申設帳號及申請貸款部分：
      證人吳如瓶於原審時，當檢察官對其提示存在於B卷第234
      頁第一銀行開戶資料時，其證稱：「這些文書都是我簽的
      ，簽名蓋章都是我本人簽名及用印，是我負責去開戶的」
      （見原審卷(三)第7、17頁），因此公訴人認被告乙○○偽
      刻吳如瓶之印章在第一銀行以其名義申設帳戶乙節，與吳
      如瓶上開供述顯不符，且依卷存證據資料，並無被告乙○
      ○未經吳如瓶之同意而向該銀行貸款2千萬元之證據，公
      訴人所認即難認為實在。
    (三)泛亞銀行申設帳號及貸款部分：
    1.證人吳如瓶在原審時，當被告乙○○之選任辯護人提示泛
      亞銀行上開函覆原審資料，對其進行反詰問究明上開文書
      究否為其本人所簽名用印，吳如瓶供稱：「(1)（見原審卷
      (一)第367頁，第000000000000帳戶）85年3月15日之（存款
      ）印鑑卡及開戶約定書是我親自簽名用印的；(2)（見原審
      卷(一)第368頁，第000000000000號帳戶）86年5月22日（存
      款）印鑑卡、開戶約定書簽名是我簽的，但印章不是我的
      ，也不是我蓋的；(3)（見原審卷(一)第369頁）個人申請資
      料表右下角的印章是我用印的沒錯、(4)（見原審卷(一)第37
      0頁）87年6月1日借款1億之週轉金貸款借據借款人吳如瓶
      欄上面的印章不是我蓋的，印章也不是我的；(5)（見原審
      卷(一)第371頁）86年5月23日週轉金貸款借據借款人簽名印
      章是我親自簽名用印的。」等語（見原審卷(三)第25頁）
    2.由吳如瓶上開供述，其本人確實有至泛亞銀行親自簽名開
      設2個帳戶，只就其中1個帳戶上之印章其主張非其本人所
      有而已，另外有關在該銀行貸款1億元部分，只有87年6月
      1日借款部分，在借據上之印章吳如瓶亦認為非其所有而
      已。吳如瓶在原審時又供稱：「有關存在於泛亞銀行資料
      中有關於不是我的印章部分，我推斷是被告乙○○或賴秋
      貴所偽刻」等語（見原審卷(三)第25頁）。相關文件上之其
      個人印章推斷是由被告乙○○所盜刻而已，並不能證明係
      被告所為，且上開文書既經證人吳如瓶同意並親自簽名，
      被告即無偽刻加蓋之必要。
    (四)中興銀行申設帳號部分：
    1.本件於原審92年2月19日審理時，檢察官乃將上開資料逐
      一提示予吳如瓶，命其回答上開資料是否為其本人所親自
      辦理，經吳如瓶供稱：
    第237頁88年7月20日的申請人欄簽名及印章是我本人簽名
      用印沒錯，這份是我個人的綜合貸款，貸370萬元。
    第238頁81年7月15日的申請人欄簽名及印章是我本人簽名
      用印沒錯，這是我個人的借款，借4百萬元。
    第239頁82年1月7日的申請人欄簽名及印章是我本人簽名
      用印沒錯，這份是我的經常性週轉貸款，貸4百萬元。
    第240頁82年7月19日的申請人欄簽名及印章是我本人簽名
      用印沒錯，這份是我個人的綜合貸款，貸4百萬元。
    第241頁83年3月3日的申請人欄簽名不是我簽的，但是是
      我本人用印的沒錯，這份是我個人的綜合貸款，貸4百萬
      元。
    第242頁83年7月22日的申請人欄簽名是我授權銀行的人簽
      的，但是是我本人用印沒錯，這份是我個人的綜合貸款，
      貸70萬元。
    第243頁83年1月21日的申請人欄簽名是我授權銀行的人簽
      的，印章是我本人用印沒錯，這份是我個人的貸款，貸70
      萬元。
    第244頁85年4月18日的申請人欄簽名及印章是我本人簽名
      用印沒錯，這份是我個人的綜合貸款，貸4百萬元。
    第245頁的申請人欄簽名及印章是我本人簽名用印沒錯，
      這份是我個人的綜合貸款，貸4百萬元。
    第246頁89年7月31日的申請人欄簽名及印章是我本人簽名
      用印沒錯，這份是我個人的綜合貸款，貸3百萬元。
    第247頁82年10月24日的申請人欄簽名是我授權銀行的人
      簽的，印章是我本人用印沒錯。
    第248頁83年9月6日、第249頁89年4月24日、第250頁84年
      7月28日、第251頁89年8月30日、第252頁89年9月5日、第
      253頁89年9月16日、第254頁89年10月9日、第255頁89年1
      0月21日的申請人欄簽名均是我授權銀行的人簽的，印章
      是我本人用印沒錯。
    第256頁個人資料表右下角的印章是我本人用印沒錯。
    第257頁（財政部台北市國稅局北投稽徵所81年度綜合所
      得稅稅額證明書）跟我無關。
    第258、259、260、261、262頁個人資料表右下角的印章是
      我本人用印沒錯。
    第263頁81年7月15日（開戶）印鑑卡是我本人親自簽名用
      印。
    第264-265頁（中興銀行客戶資料查詢單、申請單）跟我
      無關。
    第266、267頁擔保物提供約定書的簽名用印是我本人用的
      沒錯。
    第268、269頁授信約定書簽名用印都是我本人用的沒錯。
    第270、271頁的借款契約是我親自簽名用印的沒錯。
    第272頁的84年3月19日的申請人欄是我簽名用印的沒錯，
      借4百萬元個人使用。
    第273頁的87年7月29日的申請人欄是我簽名用印的沒錯，
      借4百萬元個人使用。
    第274頁的同意書是我親簽的。（以上均見原審卷(三)第7-1
      0頁）
    2.由吳如瓶上開供述，公訴人認為被告乙○○偽刻吳如瓶印
      章在中興銀行開戶，並在該銀行之各授信約定書、擔保物
      提供約定書等文件上偽簽吳如瓶署押乙節，已不能證明，
      自難認被告乙○○有何公訴人所指此部分犯行。
捌、此外，復查無其他積極證據足資證明被告三人有何公訴人所
    起訴之犯行，自不能證明被告乙○○、丙○○及甲○○三人
    犯罪。原審以不能證明被告犯罪而為無罪之諭知，經核尚無
    不合。檢察官上訴意旨仍執陳詞，指摘原判決不當，為無理
    由，應予駁回。
玖、併辦部分：
    台灣台北地方法院檢察署檢察官93年度偵字第7650號（含91
    年度偵字第5242號）以乙○○與新超科技股份有限公司負責
    人王春益於89年3月協議，出讓楊鐵公司董事席位四席及部
    分經營權，王春益則讓與新超科技股份有限公司10％即150
    萬股權予南港公司及楊鐵公司。楊鐵公司投資新超科技股份
    有限公司5400萬元，而乙○○、甲○○向王春益借款3000萬
    元，因認乙○○、甲○○涉嫌背信、侵占罪嫌（見法務部調
    查局之移送書），移送本院併辦。惟查本件對被告乙○○、
    林信雄為無罪之諭知，該併辦部分即與本案不生任何裁判上
    一罪之關係，自應將該併辦部分退請檢察官依法處理。
據上論斷，應依刑事訴訟法第368條，判決如主文。
本案經檢察官劉靜婉到庭執行職務。
中　　華　　民　　國　　96　　年　　12　　月　　26　　日
　　　　　　　　　刑事第8 庭審判長法　官　鄭文肅
　　　　　　　　　　　　　　　　  法　官　陳貽男
　　　　　　　　　　　　　　　　  法　官　張明松
以上正本證明與原本無異。
如不服本判決，應於收受送達後10日內向本院提出上訴書狀，其
未敘述上訴之理由者並得於提起上訴後10日內向本院補提理由書
（均須按他造當事人之人數附繕本）。
                                  書記官  柯月英
中　　華　　民　　國　　96　　年　　12　　月　　26　　日
一、附表：
  (一)台北市中山區○○○路○段9之7號4樓、7樓房屋及其坐落基
    地。
  (二)高雄市三民區○○○路26號、28號房屋暨坐落基地、同市○
    ○區○○路15之5號、15之6號房屋暨坐落基地。
  (三)台中縣太平市○○段第98建號等建物共25筆及同地段第814
    地號等土地32筆，共57筆。
  (四)台北市南港區○○○○段第449之3及第453之4地號土地。
  (五)台北市○○區○○段2小段第963、第964、第964之5、第972
    、第973、第974、第975、第976地號8筆土地暨其上建物持
    分。
二、卷宗代號如下：
  (一)A卷-台灣台北地方法院檢察署90年度偵字第3396號偵查卷
  (二)B卷-台灣台北地方法院檢察署90年度偵字第15515號偵查卷
  (三)C卷-台灣台北地方法院檢察署89年度他字第3576號偵查卷
  (四)D卷-法務部調查局台北市調查處封面標明為「國豐集團乙○
        ○等涉嫌背信案」卷宗
  (五)E卷-法務部調查局台北市調查處封面標明為「國豐集團乙○
        ○等涉嫌背信證據二至證據六」卷宗
  (六)F卷-法務部調查局台北市調查處封面標明為「國豐集團乙○
        ○等涉嫌背信證據七至證據十二」卷宗
  (七)原審卷(一)、(二)、(三)、(四)、(五)、(六)-表示原審91年度訴字第9號
    封面依序
  (八)證期會函送原審資料卷-表示原審91年度訴字第9號封面標明
    為「證期會函送本院資料」之卷宗
